【裁判字號】    94,訴,1032
【裁判日期】    950110
【裁判案由】    違反廢棄物清理法
【裁判全文】
臺灣桃園地方法院宣示判決筆錄          94年度訴字第1032號
公  訴  人  臺灣桃園地方法院檢察署檢察官
被      告  甲○○
上列被告因違反廢棄物清理法案件，於中華民國95年1 月10日下
午5時，在本院第一法庭宣示判決，出席職員如下：
     審判長法  官  曾家貽
           法  官  陳彥宏
           法  官  吳為平
           書記官  賴朱梅
           通  譯  郭文玉
法官起立朗讀判決主文、犯罪事實要旨、處罰條文，及告以上訴
限制、期間並提出上訴狀之法院，且諭知記載其內容：
一、主  文：
    甲○○共同未依廢棄物清理法第四十一條第一項規定領有廢
    棄物清除、處理許可文件，從事廢棄物清除、處理，處有期
    徒刑陸月，如易科罰金，以參佰元折算壹日。
二、犯罪事實要旨：
（一）緣丁○○（業經本院判處有期徒刑一年，緩刑二年在案）
      住處鄰近桃園縣平鎮市○○○段第一六八、一七二地號等
      筆土地，並為上述第一七二地號土地之共有人（應有部分
      為三百五十七分之十三），因見上開土地有一面積頗大之
      凹地，為恐積水造成附近居民之危險，竟未經上開第一六
      八地號土地所有人及第一七二地號其他共有人劉興德等人
      之同意，於民國九十二年四月二十四日上午十時許，在前
      述凹地附近，委請正在附近施工之丙○○（業經本院判處
      有期徒刑一年，緩刑二年在案）將前述凹地填平，丙○○
      旋僱用甲○○、乙○○（業經本院判處有期徒刑一年，緩
      刑二年在案）在上址負責指揮車輛進出，並商請兩名不詳
      姓名年籍之成年人駕駛挖土機至上址負責整地，六人均明
      知未依廢棄物清理法之規定，向廢棄物清理、處理之地方
      主管機關申請核發廢棄物清除、處理之許可文件，不得從
      事廢棄物之清除、處理行為，惟其六人仍基於前揭犯意及
      意圖為自己不法利益之犯意聯絡，由劉勝中於同日下午三
      時許，在上址路旁，攔停數輛之不詳車號之砂石車司機告
      知上情，經前開砂石車司機以無線電聯絡，迄同日晚間八
      時許起，即有數名不詳姓名年籍具有前揭犯意聯絡之成年
      司機駕駛不詳車號之砂石車前往上址，經由丙○○、甲○○及乙○○之指揮，將其等所載運之營建剩餘土石方隨意
      棄置在前開凹地內，致污染附近地面之環境，並竊佔上址
      達四百三十一平方公尺（前述第一六八地號土地計三百十
      平方公尺、第一七二地號土地計一百二十一平方公尺）。
      嗣於翌日（九十二年四月二十五日）上午六時許，在上址
      為警查獲。
（二）案經桃園縣政府警察局平鎮分局報請臺灣桃園地方法院檢
      察署檢察官偵查起訴，復經檢察官聲請改依協商程序而為
      判決。
（三）核被告甲○○所為，係違反廢棄物清理法第四十六條第一
      項第四款未依規定領有廢棄物清除、處理許可文件，從事
      廢棄物清除、處理罪及刑法第三百二十條第二項之竊佔罪
      。被告甲○○就前揭犯行，與同案被告丁○○、丙○○、
      乙○○及前述兩名不詳姓名、年籍之成年挖土機司機暨數
      名不詳年籍之成年砂石車司機間，具有犯意聯絡及行為分
      擔，應論以共同正犯。又被告甲○○所犯上開二罪，具有
      方法結果之牽連關係，依刑法第五十五條之規定，應從一
      重之廢棄物清理法第四十六條第一項第四款未依規定領有
      廢棄物清除、處理許可文件，從事廢棄物清除、處理罪處
      斷。查被告甲○○因囿於生計，始受僱於同案被告丙○○
      ，其犯罪情節尚屬輕微，縱量處最輕之法定本刑一年，猶
      嫌過重，實屬情輕法重，其犯罪之情狀，在客觀上足以引
      起一般之同情，尚屬可憫，爰依刑法第五十九條之規定，
      酌量減輕其刑。
三、處罰條文：
    廢棄物清理法第四十六條第一項第四款前段，刑法第十一條
    前段、第二十八條、第三百二十條第二項、第五十五條、第
    五十九條、第四十一條第一項前段，罰金罰鍰提高標準條例
    第一條前段、第二條。
四、協商判決除有刑事訴訟法第四百五十五條之四第一項第一款
    於本訊問程序終結前，被告撤銷協商合意或檢察官撤回協商
    聲請者；第二款被告協商之意思非出於自由意志者；第四款
    被告所犯之罪非第四百五十五條之二第一項所定得以協商判
    決者；第六款被告有其他較重之裁判上一罪之犯罪事實者；
    第七款法院認應諭知免刑或免訴、不受理者情形之一，及違
    反同條第二項「法院應於協商合意範圍內為判決；法院為協
    商判決所科之刑，以宣告緩刑或二年以下有期徒刑、拘役或
    罰金為限」之規定者外，不得上訴。
五、如有前項得上訴之情形者，得自收受判決送達之日起十日內
    ，向本院提出上訴書狀，上訴於第二審法院。
中    華    民    國    95    年    1   月    10     日
                  刑事第八庭    審判長法  官  曾家貽
                                      書記官  賴朱梅
以上正本證明與原本無異。
                                      書記官  賴朱梅
中    華    民    國    95    年    1     月    12    日
附錄論罪科刑法條：
廢棄物清理法第四十六條第一項第四款
有下列情形之一者，處一年以上五年以下有期徒刑，得併科新臺
幣三百萬元以下罰金：
四  未依第四十一條第一項規定領有廢棄物清除、處理許可文件
    ，從事廢棄物貯存、清除、處理，或未依廢棄物清除、處理
    許可文件內容貯存、清除、處理廢棄物。
刑法第三百二十條
意圖為自己或第三人不法之所有，而竊取他人之動產者，為竊盜
罪，處五年以下有期徒刑、拘役或五百元以下罰金。
意圖為自己或第三人不法之利益，而竊佔他人之不動產者，依前
項之規定處斷。
前二項之未遂犯罰之。


司法院資訊處製作；財團法人民間司法改革基金會備份。
